臺灣雲林地方法院刑事判決　　　　　　　 95年度易字第499號
公　訴　人　臺灣雲林地方法院檢察署檢察官
被　　　告　甲○○
上列被告因毒品危害防制條例案件，經檢察官提起公訴（95年度
毒偵字第795 號），被告於準備程序進行中就被訴事實為有罪之
陳述，本院合議庭裁定進行簡式審判程序，判決如下：
    主  文
甲○○施用第二級毒品，累犯，處有期徒刑陸月，如易科罰金，
以銀元佰元折算壹日。
    事  實
一、甲○○前因施用毒品案件，經觀察、勒戒後，認有繼續施用
    毒品傾向，經法院裁定送強制戒治，於民國90年6 月7 日停
    止強制戒治出所並付保護管束，於90年8 月10日保護管束期
    滿，視為執行完畢，並由臺灣雲林地方法院檢察署檢察官於
    90年8 月28日以90年度戒毒偵字第114 號為不起訴處分確定
    。又因施用毒品案件，經法院判處有期徒刑5 月確定，於94
    年11月3 日易科罰金執行完畢。猶不知悔改，於上開強制戒
    治執行完畢釋放後5 年內，又基於施用第2 級毒品甲基安非
    他命（起訴書誤載為安非他命）之犯意，於95年6 月3 日上
    午11時許，在其位於雲林縣古坑鄉○○村○○路32號之住處
    ，以將甲基安非他命置於玻璃球吸管內燒烤後吸食其煙之方
    式，施用第2 級毒品甲基安非他命1 次。嗣於95年6 月6 日
    下午3 時15分許，為警在其上開住處前查獲，經採尿送驗，
    檢出毒品甲基安非他命陽性反應而悉上情。
二、案經雲林縣警察局西螺分局報告臺灣雲林地方法院檢察署檢
    察官偵查起訴。
    理  由
一、上開事實，業據被告甲○○於警詢及偵審中坦承不諱，且被
    告於95年6 月6 日為警查獲時，經採尿送驗結果，呈甲基安
    非他命陽性反應，亦有雲林縣警察局西螺分局查獲毒品嫌犯
    尿液送檢真實姓名對照表及詮昕科技股份有限公司95年12月
    13日濫用藥物尿液檢驗報告各1 份在卷可稽（見偵卷第36頁
    、本院卷第24頁，詮昕科技股份有限公司於95年6 月21日所
    出具之濫用藥物尿液檢驗報告，原樣編號記載錯誤，經該公
    司於95年12月13日以詮昕字第95023 號函再行檢送檢驗報告
    1 份），足認被告上開自白與事實相符，堪可採信。又被告
    前因施用毒品案件，經觀察、勒戒後，認有繼續施用毒品傾
    向，經法院裁定送強制戒治，於90年6 月7 日停止強制戒治
    出所並付保護管束，於90年8 月10日保護管束期滿，視為執
    行完畢等情，有臺灣高等法院被告前案紀錄表1 份在卷可參
    。被告於強制戒治執行完畢釋放後，5 年內再犯本件施用毒
    品之事證明確，犯行堪以認定。
二、按行為後法律有變更者，應將行為時之法律與裁判時之法律
    比較適用最有利於行為人之法律；又新舊刑法關於刑之規定
    ，雖同採從輕主義，惟比較時仍應就罪刑有關之共犯、未遂
    犯、想像競合犯、牽連犯、連續犯、結合犯，以及累犯加重
    、自首減輕暨其他法定加減原因與加減例等一切情形，綜其
    全部罪刑之結果而為比較，再適用有利於行為人之法律處斷
    ，而不得一部割裂分別適用不同之新舊法（最高法院24年上
    字第4634號判例意旨、95年度第8 次刑事庭會議決議參照）
    。本件被告行為後，刑法已於94年1 月7 日修正、94年2 月
    2 日公布，並於95年7 月1 日施行，其中：(一)刑法第47條關
    於累犯之規定已經修正，惟本件被告依修正前後之刑法規定
    均構成累犯，新舊法比較結果，修正後之刑法對被告並無較
    有利之情形；(二)修正前刑法第41條第1 項前段規定：「犯最
    重本刑為5 年以下有期徒刑以下之刑之罪，而受6 個月以下
    有期徒刑或拘役之宣告，因身體、教育、職業、家庭之關係
    或其他正當事由，執行顯有困難者，得以1 元以上3 元以下
    折算1 日，易科罰金。」，而被告行為時之易科罰金折算標
    準，依罰金罰鍰提高標準條例第2 條（現已刪除）規定，係
    就其原定數額提高100 倍折算1 日，則本件被告行為時之易
    科罰金折算標準，應以銀元300 元折算1 日，經折算為新臺
    幣後，應以新臺幣900 元折算1 日。被告行為後，刑法第41
    條第1 項前段修正為：「犯最重本刑為5 年以下有期徒刑以
    下之刑之罪，而受6 個月以下有期徒刑或拘役之宣告者，得
    以新臺幣1,000 元、2,000 元或3,000 元折算1 日，易科罰
    金。」，比較刑法修正前後之易科罰金折算標準，修正後之
    規定亦未較有利於被告。是綜其全部罪刑之結果而為比較，
    以修正前之刑法較有利於被告，應一體適用修正前之刑法規
    定論處，合先敘明。
三、按甲基安非他命為毒品危害防制條例第2 條第2 項第2 款所
    明定之第2 級毒品。核被告甲○○所為，係犯毒品危害防制
    條例第10條第2 項之施用第2 級毒品罪。其非法持有第2 級
    毒品甲基安非他命之低度行為，已為其施用之高度行為所吸
    收，不另論罪。又被告有如犯罪事實欄所載之前案科刑及執
    行紀錄，有卷附臺灣高等法院被告前案紀錄表可按，其受有
    期徒刑之執行完畢，5 年以內再犯有期徒刑以上之罪，為累
    犯，應依修正前刑法第47條之規定加重其刑。爰審酌被告前
    因施用毒品，經觀察勒戒、強制戒治之處分後猶犯同罪行、
    其犯罪本質上為戕害自我身心健康之行為，尚未嚴重破壞社
    會秩序或侵害他人權益，此次係因失業太久，心情不好而再
    犯施用毒品之罪，及其犯後坦承犯行、態度良好、教育程度
    為國中畢業等一切情狀，量處如主文所示之刑，並依修正前
    刑法第41條第1 項前段，諭知易科罰金之折算標準。
據上論斷，應依刑事訴訟法第273 條之1 第1 項、第299 條第1
項前段，毒品危害防制條例第10條第2 項，刑法第2 條第1 項前
段、第11條前段，修正前刑法第47條、第41條第1 項前段，罰金
罰鍰提高標準條例第2 條（刪除前），判決如主文。
本案經檢察官乙○○到庭執行職務。
中　　華　　民　　國　　96　　年　　1 　　月　　10　　日
                  刑事第三庭    法  官　王　素　珍
以上正本證明與原本無異。
如不服本判決，應於判決收受後10日內，向本院提出上訴狀（須
附繕本）。
                                書記官　李　達　成
中　　華　　民　　國　　96　　年　　1 　　月　　10　　日
附錄本案論罪科刑法條全文：
毒品危害防制條例第10條第2項
施用第2級毒品者，處3 年以下有期徒刑。
